# 子公司资本公积转增资本的合并处理

提问人：小新 1210 时间：2015-05-14 10:07:18
那就是如果资本公积无其他增减变动的话，合并报表资本公积年初年末数应该一样的？

回答人：chenyiwei
可以这样理解。

提问人：小新 1210 时间：2016-04-21 16:38:13
那现在是减资金额小于资本公积转增资本金额，如果减资金额大于资本公积转增资本金额的话，长投可能会出现负数的

回答人：chenyiwei
如果减资没有减少母公司对子公司的投资成本，则母公司个别报表层面长期股权投资账面价值保持不变；如果母公司收回了投资款的，按收回的投资款冲减长期股权投资成本。